臺灣高雄地方法院刑事判決　　　　　　　　　　　　九十一年度訴字第二二二號
　　公　訴　人　臺灣高雄地方法院檢察署檢察官
　　被　　　告　甲○○
右列被告因搶奪等案件，經檢察官提起公訴（九十一年度偵字第二四六四號），本院
判決如左：
    主  文
甲○○意圖為自己不法之所有，而搶奪他人之動產，處有期徒刑陸月，如易科罰金，
以佰元折算壹日。
其餘被訴部分公訴不受理。
    事  實
一、甲○○因有施用毒品之傾向（施用毒品部分另案戒治中），為購買毒品施用，於
    民國九十年十月十四日上午八時三十分許，在高雄縣鳳山市○○路四二二巷二十
    六弄二十三之二號住處，因向其弟乙○○借錢被拒，竟意圖為自己不法之所有，
    趁乙○○疏未注意不及防備之際，出手搶奪乙○○身上所有之諾基亞牌八二五○
    型行動電話一支（序號000000000000000號、電話號碼0000
    000000號），得手後，持至呂世昌所經營設於高雄市○○○路三八五號之
    龍昌當舖，以新台幣（以下同）四千元之代價典當與不知情之店員呂美玲。
二、案經乙○○訴由高雄縣警察局鳳山分局移送臺灣高雄地方法院檢察署檢察官偵查
    起訴。
    理  由
一、訊據被告甲○○矢口否認上開搶奪犯行，辯稱：伊是用偷竊的，告訴人乙○○將
    行動電話放在房間之桌上，伊拿去當鋪典當云云。經查，右揭犯罪事實業據告訴
    人乙○○於警訊指訴：我於九十年十月十四日上午八時三十分許，在高雄縣鳳山
    市○○路四二二巷二十六弄二十三之二號住處之客廳內坐在椅子上看電視，我大
    哥甲○○要向我借錢，我不借他，他就趁我不注意時，從後面硬把行動電話搶走
    ，我因不讓他把電話搶走，他就把我推倒，甲○○之前向我偷拿行動電話去典當
    ，都是我去贖回，當時沒有報案，沒想到甲○○竟用搶的，把手機搶走，這次我
    才向警方報案，並提出告訴等語（警卷第五頁反面、第六頁），又被告於右揭時
    、地趁告訴人不注意之際取走該行動電話，並持至呂世昌所經營之龍昌當舖，以
    四千元之代價典當與不知情之店員呂美玲乙節，亦據被告自承在卷，並經證人呂
    美玲於警訊中陳明在卷（警卷第十頁）。告訴人與被告係兄弟，衡情，應無故意
    設詞誣陷被告之可能，況被告先前分別於九十年九月二十二日、九十年十月八日
    先後二次竊取告訴人所有之上開行動電話（竊盜部分已經告訴人撤回告訴，詳後
    述），得手後並持至當鋪典當，均係告訴人自行花錢將行動電話贖回等情，亦據
    告訴人、被告及證人吳美慧、羅志鵬分別次警訊中陳明（警卷第二頁至第八頁）
    ，並有委託保管認證單、讓渡證書、自願書各一份附於警卷可按（第二十一頁至
    第二十三頁），益證告訴人係因被告先前二次竊取其行動電話典當後，均由告訴
    人贖回，詎被告不知悔改，且變本加厲，竟搶奪告訴人之行動電話，告訴人始提
    出本件告訴，是告訴人警訊中之指訴，應與事實相符，自可採為認定事實之依據
    ，被告前開所辯，顯係事後卸責之詞，不足採信。本件事證已臻明確，被告右揭
    搶奪犯行，足堪認定。
二、核被告所為，係犯刑法第三百二十五條第一項搶奪罪。審酌被告前有施用毒品之
    前科，經本院裁定送勒戒處所觀察勒戒後，認有繼續施用毒品之傾向，並裁定令
    入戒治處所施以強制戒治，有臺灣高等法院被告全國前案紀錄表一份在卷可稽，
    素行不佳，搶得之物為行動電話，與告訴人係兄弟關係，告訴人於本院審理中具
    狀表示原諒被告等一切情狀，量處如主文所示之刑，併諭知易科罰金之折算標準
    。
三、公訴意旨另以：被告甲○○因有施用毒品之傾向，為購買毒品施用，竟意圖為自
    己不法之所有，並基於概括之犯意，於九十年九月二十二日在高雄縣鳳山市○○
    路四二二巷二十六弄二十三之二號住處，竊取乙○○所有之諾基亞牌八二五○型
    行動電話一支（序號000000000000000號、電話號碼00000
    00000號），持至陳裕燦所經營之正新當舖，以一千六百元之代價典當與不
    知情之吳美慧（陳裕燦之妻），乙○○贖回前開行動電話後，被告再於九十年十
    月八日在上址，竊取乙○○所有之前開行動電話，得手後，持至賴冬梅所經營之
    世和當舖，以三千一百元之代價典當與不知情之店員羅志鵬，因認被告涉犯刑法
    第三百二十條第一項竊盜罪嫌。按告訴乃論之罪，告訴人於第一審辯論終結前，
    得撤回其告訴；又告訴經撤回者，法院應諭知不受理之判決，刑事訴訟法第二百
    三十八條第一項，及第三百零三條第三款定有明文。本件被告因前開竊盜案件，
    經檢察官提起公訴，認被告係犯刑法第三百二十條第一項之竊盜罪，惟被告與告
    訴人係兄弟，為二親等之旁系血親，業據被告及告訴人陳明在卷，依刑法第三百
    二十四條第二項規定須告訴乃論，茲據告訴人於本院審理中，聲請撤回其告訴，
    揆諸前開說明，爰不經言詞辯論，逕為諭知不受理之判決。
據上論斷，應依刑事訴訟法第二百九十九條第一項前段、第三百零三條第三款、第三
百零七條，刑法第三百二十五條第一項、第四十一條第一項，罰金罰鍰提高標準條例
第二條，判決如主文。
中      華      民      國      九十一      年      十    月    十一    日
                                  臺灣高雄地方法院刑事庭
                                      法  官   涂裕洪
右正本證明與原本無異。
如不服本判決，應於判決送達後十日內，向本院提出上訴狀。
                                      書記官    賴佳慧
中    華    民    國      九十一     年      十     月      十五      日
附本判決之論罪科刑法條：
刑法第三百二十五條第一項
  意圖為自己或第三人不法之所有，而搶奪他人之動產者，處六月以上五年以下有期
  徒刑。
